【裁判字號】    99,小上,61
【裁判日期】    990713
【裁判案由】    清償債務
【裁判全文】
臺灣板橋地方法院民事裁定              99年度小上字第61號
上  訴  人  甲○○
被  上訴人  中國信託商業銀行股份有限公司
法定代理人  乙○○○○
上列當事人間請求清償債務事件，上訴人對於中華民國99年4 月
30日本院三重簡易庭99年度重小字第318 號第一審判決提起上訴
，本院裁定如下：
    主  文
上訴駁回。
第二審訴訟費用新臺幣壹仟伍佰元由上訴人負擔。
    理  由
一、按對於小額程序之第一審裁判之上訴，非以其違背法令為理
    由，不得為之；又提起上訴，上訴狀內應記載上訴理由，表
    明原判決所違背之法令及其具體內容，暨依訴訟資料合於該
    違背法令之具體事實，民事訴訟法第436條之24第2項、第43
    6條之25分別定有明文。且所謂違背法令，依同法第436條之
    32第2項準用第468條、及第469條第1款至第5款規定，即依
    同法第468條規定，判決不適用法規或適用不當者，為違背
    法令；依同法第469條規定，判決有該條所列第1款至第5款
    情形之一者，為當然違背法令。是當事人提起上訴，如以同
    法第469條所列第1至5款為理由時，其上訴狀或理由書應表
    明該判決有合於各該條款規定情形之具體內容，及係依何訴
    訟資料合於該違背法令之具體事實。如依同法第468條規定
    ，以原判決有不適用法規或適用法規不當為理由時，其上訴
    狀或理由書應表明該判決所違背之法令條項，或有關判例、
    解釋字號，或成文法以外之習慣或法理等及其具體內容，暨
    係依何訴訟資料合於該違背法令之具體事實。上訴狀或理由
    書如未依上述方式表明，或其所表明者顯與上開法條規定不
    合時，即難認為已合法表明上訴理由，其上訴自非合法，最
    高法院71年台上字第314號著有判例可資參照。
二、本件上訴人係對於小額訴訟之第一審判決提起上訴，核其上
    訴理由狀所載係略以：被上訴人自民國91年12月起先後以電
    話、普卡消費明細暨收費收執表，別無其他任何債權憑證，
    請求上訴人清償債務。而上訴人曾於92年2 月24日洽付新臺
    幣（下同）50,000元，嗣經家父與被上訴人多次協商後，被
    上訴人同意上訴人再給付95,000元後，上訴人積欠之借貸及
    信用卡債務一筆勾消，上訴人遂於92年8 月7 日依協商履行
    給付，惟被上訴人仍未給付清償證明。又被上訴人主張有利
    於己之事實，未能於審理前提供上訴人準備答辯，經審判長
    庭諭被上訴人應提出債權憑證，惟被上訴人仍僅提出公司內
    部會計帳冊供上訴人查閱，上訴人一時無從查閱，致審判長
    無從審酌而得心證。是原審未盡調查能事，被上訴人未提出
    上訴人應清償債務之新事證，且續行審理未實質進行言詞辯
    論，原審判決顯已違背法令等語。然查，原審判決係本於被
    上訴人所提之代繳代墊申請書等證據而認定本件代墊債權存
    在，及認本件與上訴人所辯另件已清償和解之信用卡消費款
    無涉等情，而為准許被上訴人之請求，此有原審判決理由要
    旨欄可稽，經核並無判決不憑證據或違反民事訴訟法第277
    條舉證法則之違背法令情形，而上訴人之上訴理由雖泛稱原
    審判決違背法令，惟僅係就原判決之證據取捨、認定事實之
    職權行使，指摘其為不當，並未具體說明原判決有何不適用
    法規或適用法規不當之情形，並揭示該法規之條項或其內容
    ，及合於民事訴訟法第469條所列各款之事實，自難認對原
    判決之如何違背法令已有具體之指摘，揆諸前揭說明，應認
    其上訴為不合法，應予駁回。
三、本件第二審上訴費用為新台幣1,500 元，爰依民事訴訟法第
    436 條之32第1 項準用同法第436 條之19第1 項規定，確定
    本件上訴之訴訟費用額如上所示金額。
四、依民事訴訟法第436條之32第1項、第2項、第444條第1項前
    段、第436條之19第1項、第95條、第78條，裁定如主文。
中    華    民    國    99    年    7    月    13     日
                  民事第三庭    審判長法  官  朱耀平
                                      法  官  楊千儀
                                      法  官  邱靜琪
以上正本係照原本作成
本裁定不得抗告
中    華    民    國    99    年    7    月    13     日
                                      書記官  鄭美莉

司法院資訊處製作；財團法人民間司法改革基金會備份。
